de: Stimmstandard für Panflöten: A4=415 Hz (Barock); A4=440 Hz (Kammerton); A4=442 Hz; A4=443 Hz; Sonstige
fr: Norme d’accordage de la flûte de Pan: La4 = 415 Hz (baroque); La4 = 440 Hz (diapason de concert); La4 = 442 Hz; La4 = 443 Hz; Autre
zh-TW: 排簫調音標準: A4=415 Hz (巴洛克); A4=440 Hz (音樂會音高); A4=442 Hz; A4=443 Hz; 其他
es: Estándar de afinación de la flauta de Pan: A4=415 Hz (barroco); A4=440 Hz (afinación de concierto); A4=442 Hz; A4=443 Hz; Otro
tr: Pan flüt akort standardı: A4=415 Hz (barok); A4=440 Hz (konser akordu); A4=442 Hz; A4=443 Hz; Diğer
sv: Standard för stämning av panflöjt: A4=415 Hz (barock); A4=440 Hz (konsertstämning); A4=442 Hz; A4=443 Hz; Övrigt
th: มาตรฐานการปรับเสียงขลุ่ยแพน: A4=415 Hz (บาโรก); A4=440 Hz (คอนเสิร์ตพิตช์); A4=442 Hz; A4=443 Hz; อื่นๆ
nb: Standard stemming av panfløyte: A4=415 Hz (barokk); A4=440 Hz (konsertstemming); A4=442 Hz; A4=443 Hz; Annet
en: Pan flute tuning standard: A4=415 Hz (baroque); A4=440 Hz (concert pitch); A4=442 Hz; A4=443 Hz; Other
ko: 팬플루트 조율 표준: A4=415Hz(바로크); A4=440Hz(콘서트 피치); A4=442Hz; A4=443Hz; 기타
bg-BG: Стандарт за настройка на панфлейта: A4=415 Hz (барок); A4=440 Hz (концертен строй); A4=442 Hz; A4=443 Hz; Друго
pt-BR: Padrão de afinação do handpan: A4 = 415 Hz (barroco); A4 = 440 Hz (afinação de concerto); A4 = 442 Hz; A4 = 443 Hz; Outro
hu: Pánsíp hangolási szabványa: A4=415 Hz (barokk); A4=440 Hz (koncert hangolás); A4=442 Hz; A4=443 Hz; Egyéb
ro-RO: Standardul de acordare al naiului: A4=415 Hz (baroc); A4=440 Hz (ton de concert); A4=442 Hz; A4=443 Hz; Altele
pt-PT: Padrão de afinação da flauta de pã: A4=415 Hz (barroca); A4=440 Hz (diapasão de concerto); A4=442 Hz; A4=443 Hz; Outro
pl: Standard strojenia fletni Pana: A4 = 415 Hz (barokowy); A4 = 440 Hz (strój koncertowy); A4 = 442 Hz; A4 = 443 Hz; Inne
sk-SK: Štandardné ladenie panovej flauty: A4 = 415 Hz (barokové); A4 = 440 Hz (koncertné ladenie); A4 = 442 Hz; A4 = 443 Hz; Iné
it: Standard di accordatura del flauto di Pan: A4=415 Hz (barocco); A4=440 Hz (diapason); A4=442 Hz; A4=443 Hz; Altro
ru: Стандарт строя флейты Пана: A4=415 Гц (барокко); A4=440 Гц (концертный строй); A4=442 Гц; A4=443 Гц; Другое
ja: パンフルートのチューニング基準: A4=415 Hz (バロック); A4=440 Hz (コンサートピッチ); A4=442 Hz; A4=443 Hz; その他
nl: Panfluit stemstandaard: A4=415 Hz (barok); A4=440 Hz (concertstemming); A4=442 Hz; A4=443 Hz; Overig
cs: Standard ladění Panovy flétny: A4=415 Hz (barokní ladění); A4=440 Hz (koncertní ladění); A4=442 Hz; A4=443 Hz; Jiné
vi: Tiêu chuẩn điều chỉnh sáo Pan: A4=415 Hz (baroque); A4=440 Hz (cao độ hòa nhạc); A4=442 Hz; A4=443 Hz; Khác
sl-SI: Standard uglasitve panove piščali: A4=415 Hz (baročno); A4=440 Hz (koncertna višina); A4=442 Hz; A4=443 Hz; Drugo
fi: Panhuilun viritysstandardi: A4=415 Hz (barokki); A4=440 Hz (konserttivire); A4=442 Hz; A4=443 Hz; Muu
el: Πρότυπο κούρδισμα φλάουτου του Παν: A4=415 Hz (μπαρόκ); A4=440 Hz (συναυλιακός τόνος); A4=442 Hz; A4=443 Hz; Άλλο
da: Standardstemning for panfløjte: A4=415 Hz (barok); A4=440 Hz (koncerttonehøjde); A4=442 Hz; A4=443 Hz; Anden
hr-HR: Standard ugađanja Panove flaute: A4 = 415 Hz (barokni); A4 = 440 Hz (koncertni standard); A4 = 442 Hz; A4 = 443 Hz; Ostalo
zh-CN: 排箫调音标准: A4=415 Hz（巴洛克）; A4=440 Hz（音乐会音高）; A4=442 Hz; A4=443 Hz; 其他
lt-LT: Pano fleitos derinimo standartas: A4 = 415 Hz (barokinis); A4 = 440 Hz (koncertinis derinimas); A4 = 442 Hz; A4 = 443 Hz; Kita